【裁判字號】    90,上訴,1361
【裁判日期】    900904
【裁判案由】    毒品危害防制條例
【裁判全文】
臺灣高等法院臺中分院刑事判決                    九十年度上訴字第一三六一號
    上  訴  人  臺灣彰化地方法院檢察署檢察官
    被      告  丁○○
    指定辯護人  本院公設辯護人 甲○○
右上訴人因被告毒品危害防制條例案件，不服臺灣彰化地方法院九十年度訴字第四四
六號中華民國九十年七月六日第一審判決（起訴案號：臺灣彰化地方法院檢察署九十
年度偵字第三九三號），提起上訴，本院判決如左：
      主  文
原判決撤銷。
丁○○意圖販賣而持有第一級毒品，累犯，處有期徒刑拾壹年。扣案之海洛因柒包（
合計淨重壹佰陸拾參點陸壹公克）沒收銷燬之，電子秤壹支沒收。
      事  實
一、丁○○曾因犯施用毒品罪經台灣台北地方法院判處有期徒刑三年確定，於民國（
    下同）八十八年一月三十日執行完畢。猶不知悔改，復於八十九年十二月十七日
    ，欲供其自己施用而向桃園市一名綽號叫「王仔」之不詳姓名者購入第一級毒品
    海洛因五兩後，竟萌歹念，意圖販賣營利而於同年十二月二十日凌晨零時四十五
 分許，持一小包海洛因至彰化縣員林鎮○○路○段二十號「全虹遊藝場」後面之
    巷子，欲販賣予一名綽號叫「阿亮」之不詳姓名者，於正要交易時為警當場查獲
    ，並扣得該小包海洛因，嗣警復於丁○○所駕駛停放在上開「全虹遊藝場」前之
    七Ｌ—二八五○號自小客車內扣得海洛因六包（連同上開一小包共七包，經鑑定
    後合計淨重一百六十三點六一公克）及電子秤一支。
二、案經彰化縣警察局員林分局報告台灣彰化地方法院檢察署檢察官偵查起訴。
      理  由
一、訊據被告丁○○坦承有向一名綽號叫「王仔」之不詳姓名者購入毒品海洛因五兩
    後，於前開時間持一小包海洛因至上開處所與「阿亮」會面時為警查獲，嗣警並
    在其所駕駛之上開自用小客車內查扣六包海洛因及一支電子秤等事實不諱，惟矢
    口否認有意圖販賣而持有第一級毒品之犯行，辯稱：伊購入上開海洛因係要供自
    己施用，並無販賣之意圖。至伊持上開一小包海洛因至前開處所，係要至附近之
    廁所施用，並非要販賣予「阿亮」，另伊購入海洛因時怕重量不夠，所以才準備
    上開電子秤云云。惟查證人即查獲之警員乙○○到庭結證稱：「當時在現場有二
    個人，看到我們時，他們二人分頭跑，另一個跑掉了，被告是跑到上開遊藝場內
    撞到洗手台才被我們抓到的，當時他們應該是要交易海洛因之可能性大一點，我
    們到時該小包海洛因掉到地上。雖那邊有廁所，但當時我看到他們二人在講話，
    我認為被告不可能去那邊吸食」等語（見本院卷第二十一頁至第二十二頁）。次
    查苟被告於案發當時並非要交易海洛因，何以於見到警員乙○○時要分頭跑？且
    又會掉下上開一小包海洛因到地上？第查苟被告於購入上開海洛因後並無販賣之
    意圖，何以於購入後要將該海洛因分包？且又會僅持該小包海洛因至上開「全虹
    遊藝場」後面之巷子？又何以於其自用小客車內備有上開電子秤？況一般施用毒
    品均會選擇在隱密之處，豈有選在上開遊藝場之廁所施用之理？益證被告上開所
    辯，與常情有違。至被告另辯稱其每月之收入約有二十萬元，吸食量大，故一次
    購買較大量之海洛因云云，縱令屬實，但僅能證明其於購入之時並無販賣之意圖
    ，並不能證明其於案發時並非意圖販賣予「阿亮」而持有該小包海洛因。再查被
    告雖於正要交易時即為警當場查獲，以致尚未談妥交易價格而無法認定其交易價
    格，但販賣海洛因係屬重罪，苟被告並無利益可圖，衡情其應無甘冒法紀挺而走
    險之理。此外復有扣案之上開海洛因七包及電子秤一支等足按，而該海洛因經送
    請法務部調查局鑑定結果確係海洛因無訛，亦有該局鑑定通知書一份在卷可稽（
    見偵查卷第八頁）。足證被告上開所辯顯係飾卸之詞，不足採信，是罪證明確，
    其犯行堪以認定。
二、核被告所為係犯毒品危害防制條例第五條第一項之意圖販賣而持有第一級毒品罪
    。又被告與「阿亮」正要交易時即為警查獲，並無證據證明被告已著手於販賣之
    行為，是本件並不成立販賣第一級毒品未遂罪。至被告曾因犯施用毒品罪經台灣
    台北地方法院判處有期徒刑三年確定，於八十八年一月三十日執行完畢，有台灣
    高等法院被告全國前案紀錄表足按，其於五年之內再犯有期徒刑以上刑之宣告，
    為累犯，除本刑為無期徒刑部分依法不得加重外，餘應依法加重其刑。原審未詳
    予審究，遽為無罪之判決，自有違誤。檢察官上訴意旨執此指摘原判決不當，非
    無理由，應由本院將原判決予以撤銷改判。爰審酌被告犯罪之動機、目的、手段
    、所生危害及犯後否認犯罪等一切情狀，量處如主文第二項所示之刑，以示懲儆
    。至扣案之上開海洛因七包係毒品，應依同條例第十八條第一項前段之規定宣告
    沒收銷燬之，電子秤一支係供上開犯罪所用之物，應依同條例第十九條第一項之
    規定宣告沒收。
三、據上論結，應依刑事訴訟法第三百六十九條第一項前段、第三百六十四條、第二
    百九十九條第一項前段、毒品危害防制條例第五條第一項、第十八條第一項前段
    、第十九條第一項、刑法第十一條前段、第四十七條，判決如主文。
本案經檢察官丙○○到庭執行職務。
中      華      民      國      九十      年      九     月      四     日
                                  臺灣高等法院臺中分院刑事第八庭
                                        審判長法  官  羅  得  村
                                              法  官  林  輝  煌
                                              法  官  劉  榮  服
右正本證明與原本無異。
如不服本判決應於收受送達後十日內向本院提出上訴書狀，其未敘述上訴之理由者並
得於提起上訴後十日內向本院補提理由書（均須按他造當事人之人數附繕本）。
                                              書記官  陳  俞  豪
中      華      民      國     九十      年      九       月     五     日
附錄論罪條文：
毒品危害防制條例第五條第一項
意圖販賣而持有第一級毒品者，處無期徒刑或十年以上有期徒刑，得併科新台幣七百
萬元以下罰金。
                                                                        Ｆ


司法院資訊處製作；財團法人民間司法改革基金會備份。
